【裁判字號】    94,訴,2344
【裁判日期】    950316
【裁判案由】    毒品危害防制條例
【裁判全文】
臺灣桃園地方法院刑事判決              94年度訴字第2344號
公  訴  人  台灣桃園地方法院檢察署檢察官
被      告  甲○○
                    （現於臺灣桃園女子看守所羈押中）
選任辯護人  孔令則律師
上列被告因毒品危害防制條例案件，經檢察官提起公訴（94年度
偵字第13762 號），本院判決如下：
    主  文
甲○○販賣第貳級毒品，處有期徒刑捌年。
扣案之第貳級毒品大麻煙草貳包（淨重壹點肆捌公克）及煙卷拾
伍支（淨重肆點肆柒公克）、第貳級毒品MDMA參佰捌拾顆、第貳
級毒品MDMA壹包（毛重伍點壹壹肆公克）、第貳級毒品MDA 壹顆
均沒收銷燬之；扣案之第參級毒品K 他命壹包（毛重參拾參點陸
捌公克）、第參級毒品K 他命伍瓶（毛重捌點玖壹參公克）、第
四級毒品一粒眠參拾顆、K 他命分裝瓶共玖佰陸拾捌個及分裝袋
共貳拾壹個均沒收。
    事  實
一、甲○○（外號董娘）明知MDMA、MDA 、大麻係屬毒品危害防
    制條例所管制之第二級毒品，K 他命（Ketamine) 及一粒眠
    （Nimetazepam 、Nitrazepam）分別係屬毒品危害防制條例
    所管制之第三級毒品及第四級毒品，不得販賣，竟基於意圖
    營利之販賣故意，於民國94年7 月底某日，在桃園縣桃園市
    ○○路366 號6 樓「天地無限」舞廳內，以每顆新台幣（下
    同）160 元之價格販入內含有第二級毒品MDMA、MDA 成分之
    搖頭丸380 顆、內含第四級毒品Nimetazepam 、Nitrazepam
    成分之一粒眠藥錠30顆，以每支150 元之價格販入第二級毒
    品大麻香菸15支（淨重4.47公克）、以每包1000元之價格販
    入第二級毒品大麻菸草2 包（淨重1.48公克），以每公克
    800 元之價格販入第三級毒品K 他命2 包（毛重共42.593公
    克）後，隨即將之分別藏放自身所有黑色皮包及前開「天地
    無限」舞廳辦公室內，擬伺機以搖頭丸、一粒眠每顆250 元
    ，大麻香菸每支200 元、大麻每包1200元、K 他命每瓶（
    0.8 公克）1200元之價格出售予不特定之人。嗣於94年7 月
    31日凌晨3 時30分許，由台灣桃園地方法院檢察署檢察官指
    揮桃園縣政府警察局桃園分局員警，持本院所核發之搜索票
    ，在上址「天地無限」舞廳內之辦公室，查獲甲○○所有之
    第二級毒品大麻香菸4 包（共15支、合計淨重4.47公克）、
    第二級毒品大麻菸草2 包（淨重1.48公克），另在甲○○所
    有之黑色皮包內查獲含有第二級毒品MDMA、MDA 成分之搖頭
    丸共380 顆、含有第四級毒品Nimetazepam 、Nitrazepam成
    分之一粒眠藥錠共30顆、第二級毒品MDMA藥錠共2 包（毛重
    5. 114公克）、第三級毒品K 他命2 大包（毛重共計42.593
    公克），又於置物櫃內查獲甲○○所有，意圖供販售第三級
    毒品K 他命所用之分裝瓶2 大包（共計968 個）及分裝袋21
    包等物。
二、案經桃園縣政府警察局桃園分局移送台灣桃園地方法院檢察
    署檢察官偵查起訴。
    理  由
一、訊據被告甲○○於警詢、偵訊及本院初次訊問時就上開犯罪
    事實均坦承不諱，惟於本院審理時矢口否認犯行，辯稱伊雖
    有持有上開毒品無誤，然伊是在舞廳幫忙叫客人，伊為了賺
    取包廂費，才把這些毒品拿來請客人，伊以為請客人就是販
    賣，所以伊才在警察局做筆錄時承認有販賣毒品云云。經查
    ：
  (一)被告甲○○先於94年7 月31日凌晨5 時41分許為警製作筆錄
    時陳稱略以：94年7 月30日23時在桃園市○○路366 號天地
    無限舞廳內以新台幣3 、4 萬元向一位不詳姓名之男子購買
    搖頭丸，搖頭丸以每顆新台幣160 元購入再以每顆新台幣
    250 元賣出，大麻香菸及大麻菸草是在2 、3 天前在同舞廳
    內，向另一不詳男子每支大麻香菸以新台幣150 元購入再以
    每支新台幣200 元賣出，大麻菸草每一小包以新台幣1000元
    購入再以每小包新台幣1200元賣出，K 他命係94年7 月30日
    23時在同一舞廳內向一名不詳男子每1 公克以新台幣800 元
    購入再以每公克新台幣1200元賣出，向該名男子購買24000
    元K 他命等語（參94年度偵字第13762 號卷第24頁警局筆錄
    ）；又於台灣桃園地方法院檢察署內勤檢察官初訊時坦承確
    實有在天地無限舞廳內販賣毒品，販賣種類為K 他命、搖頭
    丸及大麻等語（參94年度偵字第13762 號卷第82頁偵訊筆錄
    ）；後於偵訊時陳稱略以：我從94年8 月初開始在天地無限
    賣毒品，有賣K 他命及搖頭丸，大麻是我個人施用，K 他命
    是以每公克800 元買進，每次都是買30至40公克左右，以塑
    膠袋裝，買入後自行分裝，一瓶放含罐重0.8 公克，以1000
    至1200元間賣出，搖頭丸是以每顆160 元買入，以每顆250
    元賣出，K 他命是在天地無限舞廳的包廂內分裝，在我的腰
    包內所查獲之搖頭丸及K 他命都是我的，毒品是在舞廳裡面
    販賣，有認識的都會來找我買，在置物櫃內的空瓶是我自己
    去台北買的，一盒一包350 元買進，置物櫃的鑰匙都放在我
    被查獲的包包裡面等語（（參94年度偵字第13762 號卷第98
    至99頁偵訊筆錄）；而被告於本院初次訊問時亦稱：我有販
    賣含第二級毒品MDMA、MDA 成分的搖頭丸，我沒有販賣大麻
    ，大麻是自己吸食的，我購買這些東西是因為家境不好，有
    小孩子在唸書，我先生死掉要還債務，東西才拿到沒有作到
    生意就被抓了，查扣的這些物品是要拿去賣的，我用每顆
    180 元買搖頭丸，用每公克800 元購買大麻、K 他命每公克
    800 至1000元，搖頭丸每顆250 元賣出，K 他命如果是800
    元買進，就用1000元賣出，我有賣出一小部分搖頭丸及K 他
    命，我在警局所做的筆錄並沒有被刑求逼供等語（參本院卷
    第18至21頁）。按被告於警詢、偵訊及本院初訊時，對於所
    購買毒品之價格、數量及欲賣出毒品之價格，經核前後一致
    ，又被告係於94年11月29日經本院初次訊問，與其第一次警
    詢筆錄相隔約四個月之久，若非被告並無意圖販賣毒品而販
    入之行為，又怎會對毒品進、售價之記憶如此清晰；又被告
    為一年近50歲之女子，且被告於本院行準備程序時自陳伊曾
    經跟伊先生有開過舞廳，舞廳裡面也有賣酒等情，顯見被告
    對於社會商業交易行為之運作理應知之甚明，被告既於歷次
    訊問時對於提問者所提出例如有無買賣毒品之問題，被告都
    坦承確實有賣毒品並據實陳述買賣價格等情（如上述），則
    被告於本院審理時辯稱伊並不知道「販賣」二字是什麼意思
    ，伊以為請客人吃毒品就是販賣毒品云云，顯與常情不符；
    又被告自陳伊在89年經營舞廳失敗後，銀行欠款有1 千多萬
    ，民間債務有200 多萬，另欠國稅局70至80萬之稅款等情（
    參本院95年3 月2 日審判筆錄第13頁），本件扣案之毒品據
    被告上開所陳之購入價格計算近10萬元（搖頭丸及一粒眠共
    計411 顆，150X411 ＝61650 ；大麻菸15支，150X15＝2250
    ；大麻菸草2 包，1000X2＝2000；K 他命約42公克，800X42
    ＝33600 ，合計61650+2250+2000+33600 ＝99500）， 被告
    既自陳經濟狀況不佳，當無以上開如此高價之毒品免費贈送
    給不特定客人之理，反之被告於本院初訊時所述：係因為家
    境不好，有小孩子在唸書，先生死掉要還債，經濟狀況不好
    ，所以才會去賣毒等語（參本院94年11月29日訊問筆錄第3
    頁）較符一般人常情，被告辯稱係免費贈送毒品給客人云云
    ，顯不可信。綜上，被告一次購入上開數量龐大之毒品，顯
    係為販賣營利之用，被告前開所辯，與常理及事實有違，顯
    屬卸責之詞，不足可信。
  (二)再查，上開為警查獲之疑似搖頭丸藥錠共有411 顆（原起訴
    書誤載為404 顆），及疑似K他命之白色粉末2包，經送行政
    院衛生署管制藥品管理局檢驗後，認「1 、土色圓形錠，一
    面有H 字樣，49顆，檢出MDMA、Caffeine成分。2 、褐色圓
    形錠及破碎錠，一面有H 字樣，實稱毛重5.114 公克（含2
    只塑膠袋及2 張標籤紙），檢出MDMA 、Caffeine成分。3-1
    、黃色圓形錠，一面有蝴蝶圖案，4 顆及碎錠1 塊，檢出MD
    MA成分。3-2 、土色圓形錠，一面有  圖案，1 顆，檢出MD
    A、Nicotinamide成分。3-3 、褐色破碎錠，1 顆，檢出MDM
    A 、Caffeine成分。4-1 、淺綠色圓形錠，一面有5 字樣，
    另一面有  圖案，30顆，檢出Nimetazepam 、Nitrazepam成
    分。4-2 、黃色圓形錠，一面有  圖案，1 顆，檢出MDMA成
    分。5、橘色圓形錠，一面有  圖案，85顆，檢出MDMA成分
    。6-1、橘黃色圓形錠，一面有  圖案，90顆，檢出MDMA成
    分。6-2 、土黃色圓形錠，一面有蝴蝶圖案，149 顆，檢出
    MDMA成分。7 、白色粉末，實稱毛重33.680公克（含證物袋
    ），檢出Ketamine、Acetaminophen 、Chlorzoxazone 、
    Theophylline成分。8 、白色粉末，實稱毛重8.913 公克（
    含5 個塑膠瓶），檢出Ketamine、Acetaminophen 、Caffei
    ne成分。備考：1 、亞甲基雙氧甲基安非他命（MDMA）及亞
    甲基雙氧安非他命（MDA）均 屬「毒品危害防制條例」第二
    級毒品。2 、愷他命（Ketamine）屬「管制藥品管理條例」
    第三級管制藥品獲「毒品危害防制條例」第三級毒品。惟經
    行政院衛生署核准登記之愷他命製劑，僅單方注射劑一種。
    3、硝甲西泮（Nimetazepam）及 硝西泮（Nitrazepam）均
    屬「管制藥品管理條例」第四級管制藥品或「毒品危害防制
    條例」第四級毒品。」，此有行政院衛生署管制藥品管理局
    管檢字第0940009053號檢驗成績書1 份附卷可憑（參94年度
    偵字第13762 號卷第121 頁），又扣案之疑似大麻香菸15支
    及煙草2 包，經送法務部調查局檢驗後，認「一、送驗煙草
    二包，均含第二級第24項毒品大麻成分，煙草合計淨重1.48
    公克（空包裝總重0.42公克）。二、送驗煙捲十五支（四支
    者三包，三支者一包，煙捲外觀均相似）隨機抽樣檢驗四支
    ，均含毒品大麻成分，煙捲合計淨重4.47公克（空包裝袋重
    1.87公克）。」，此亦有法務部調查局調科壹字第08000993
    3 號鑑定通知書1 份（參94年度偵字第13762 號卷第122 頁
    ）附卷可憑，是被告於上揭時地為警查獲之搖頭丸及一粒眠
    藥錠共411 顆、K 他命2 包、大麻香菸15支、大麻菸草2 包
    ，均為第二級、第三級及第四級毒品之事實，應堪認定。此
    外，復有扣案物照片2 幀在卷可憑，本件事證明確，被告意
    圖販賣第二級、第三級及第四級毒品而販入之犯行，應堪認
    定。
二、毒品危害防制條例第4 條所規定之販賣行為，不以販入後復
    行賣出為必要，祇要以營利意思之為目的，而有販入或賣出
    二者其一之行為，即足構成，是行為人持有毒品，有以主觀
    上營利售賣意圖而販入毒品，其雖未及賣出，仍應論以販賣
    毒品罪既遂罪責，最高法院90年度臺上字第1898號著有判決
    可資參照。查MDMA、MDA 及大麻均係毒品危害防制條例第2
    條第2 項第2 款所規定之第二級毒品，而愷他命（Ketamine
    ）及硝甲西泮（Nimetazepam）及 硝西泮（Nitrazepam）分
    別係毒品危害防制條例第2 條第2 項第3 款、第4 款所規定
    之第三級、第四級毒品，是被告甲○○基於販售營利之意圖
    而購入上開毒品之行為，分別係犯毒品危害防制條例第4 條
    第2 項之販賣第二級毒品罪、同條例第4 條第3 項之販賣第
    三級毒品罪及同條例第4 條第4 項之販賣第四級毒品罪。又
    其販賣上開毒品前、後持有上開毒品之低度行為，應為販賣
    毒品之高度行為所吸收，均不另論罪。又被告以一行為同時
    購入上開第二、三、四級毒品，係以一行為觸犯數構成要件
    不同之罪名，為想像競合犯，依刑法第55條之規定，應從一
    重之販賣第二級毒品罪論處。公訴意旨雖認被告所犯上開販
    賣第二級毒品、販賣第三級毒品及販賣第四級毒品之三罪間
    ，係屬犯意各別，應論以數罪云云，而訊據被告則堅稱是在
    同一天一次購買上開扣案毒品等語，經查公訴人並未提出證
    據證明被告係以數個販入行為購入前開毒品，而本院復查無
    其他證據認定上開扣案毒品係由被告分次所購得，基於「罪
    疑惟輕」之原則，本院認被告應係於同一天購入前開扣案毒
    品無誤，附此敘明。爰審酌被告甲○○因經濟不佳，鋌而走
    險，竟萌販售毒品以營利，進而販入上開第二、三、四級毒
    品，對個人身心健康戕害甚鉅，助長社會不良風氣，且於犯
    後矢口否認犯行，顯見並無悔過之意，又其販入之毒品並未
    賣出，及其品行、犯罪之動機、目的、手段、生活狀況、智
    識程度、所生損害及所得利益等一切情狀，量處如主文第一
    項所示之刑。
三、扣案之含第二級毒品大麻香菸4 包（共15支、合計淨重4.47
    公克）、第二級毒品大麻菸草2 包（淨重1.48公克），及含
    有第二級毒品MDMA、MDA 成分之搖頭丸共380 顆，不問屬於
    犯人與否，均應依毒品危害防制條例第18條第1 項前段之規
    定沒收銷燬之；又扣案之含有第四級毒品Nimetazepam 、
    Nitrazepam成分之一粒眠藥錠共30顆、第三級毒品K 他命2
    大包（毛重共計42.593公克），及K 他命所用之分裝瓶2 大
    包（共計968 個）及分裝袋21包，均為被告甲○○所有，業
    經其供承在卷，爰均依毒品危害防制條例第19條第1 項前段
    之規定沒收之。又扣案之新台幣9750元，並無證據證明係被
    告甲○○販賣毒品所得，自無從依法宣告沒收，併此敘明。
四、據上論斷，應依刑事訴訟法第299 條第1 項前段，毒品危害
    防制條例第4 條第2 項、第3 項、第4 項、第18條第1 項前
    段、第19條第1 項，刑法第11條前段、第55條，判決如主文
    。
本案經檢察官柯怡如到庭執行職務。
中    華    民    國    95    年    3     月    16    日
                  刑事第五庭    審判長法  官  潘政宏
                                      法  官  邱滋杉
                                      法  官  周炳全
以上正本證明與原本無異。
如不服本判決，應於送達後10日內，向本院提出上訴狀。
                                      書記官  陳夏施
中    華    民    國    95    年    3     月    29    日


司法院資訊處製作；財團法人民間司法改革基金會備份。
